# 请教，房地产公司物业费和样板房装修费会计和税务问题

提问人：helenpqh 时间：2017-10-14 14:53:16
1 、房地产开发公司的前期物业管理费是否可以计入开发间接费，还是需要计入当期损益？还是竣工验收前可以资本化，竣工验收后要费用化？如果可以资本化，是否可以在土增税清算时作为扣除项？ 2 、房地产样板房的装修费用是否可以在土增税清算时作为扣除项？

回答人：chenyiwei
前期物业管理费与开发产品达到预定可交付状态无直接关系，应在发生时直接费用化处理。

提问人：helenpqh 时间：2017-10-15 00:10:47
谢谢陈版！请问（第二个问题）样板房装修费用是否可以在土增税清算时作为扣除项目？

回答人：chenyiwei
看各地把握，可能各地口径不一致，建议咨询税务专业人士并与当地主管税务机关沟通确认。